臺灣高等法院刑事判決　　　　　　　　95年度上易字第2388號
上　訴　人　臺灣板橋地方法院檢察署檢察官
上　訴　人
即　被　告　丁○○
選任辯護人　孫冬生　律師
上　訴　人
即　被　告　庚○○
選任辯護人　朱正剛　律師
　　　　　　吳振賓　律師
被　　　告　壬○○
選任辯護人　陳益軒　律師
被　　　告　乙○○
　　　　　　辛○○
　　　　　　戊○○
上　一　人
選任辯護人　吳振賓　律師
上列上訴人因被告詐欺案件，不服臺灣板橋地方法院94年度易字
第559號，中華民國95年8月25日第一審判決（起訴案號：臺灣板
橋地方法院檢察署92年度偵字第5193號），提起上訴，本院判決
如下：
    主  文
原判決關於庚○○、丁○○、壬○○、辛○○、乙○○部分撤銷
。
庚○○、丁○○共同意圖為自己不法之所有，以詐術使人將第三
人之物交付，未遂，各處有期徒刑貳年陸月。
壬○○共同意圖為自己不法之所有，以詐術使人將第三人之物交
付，未遂，處有期徒刑壹年。減為有期徒刑陸月，如易科罰金以
以銀元佰元即新台幣玖佰元折算壹日。
乙○○共同意圖為自己不法之所有，以詐術使人將第三人之物交
付，未遂，處有期徒刑壹年。減為有期徒刑陸月，如易科罰金以
銀元佰元即新台幣玖佰元折算壹日。
辛○○共同意圖為自己不法之所有，以詐術使人將第三人之物交
付，未遂，處有期徒刑壹年。減為有期徒刑陸月，如易科罰金以
銀元佰元即新台幣玖佰元折算壹日
其餘上訴駁回。
    事實及理由
壹、有罪部分：
一、構成犯罪要件之事實：
    丁○○、庚○○、壬○○、辛○○、乙○○、甲○○（甲○○部分未據起訴）共同基於意圖為自己不法所有之犯意聯絡
    及行為分擔，於民國九十一年間，其等明知財政部並無命臺
    灣銀行提供較高存款利率以吸收民間游資之專案計劃，推由
    乙○○、胡文力於同年六月間，藉由基隆漁業電臺記者之不
    知情之張麗英介紹，認識不知情之臺灣省漁會（下稱省漁會
    ）理事張保吉，再由張保吉安排認識省漁會總幹事己○○，
    對己○○誑稱台灣銀行有優惠存款，利率高於其他銀行，若
    將省漁會保管之各項基金解約，轉存臺灣銀行（下稱台銀）
    ，台銀可提供百分之二．六之優惠存款利率，另將給予百分
    之○．五佣金，游說己○○將省漁會保管之各項基金解約，
    轉存臺灣銀行，並承諾財政部會出具公文以為證明，使己○○陷於錯誤，同意辦理轉存，出示臺灣區漁民海難救助基金
    定期存款明細表、臺灣區漁船海難救助基金定期存款明細表
    ，並將臺灣區漁民海難救助金新臺幣（下同）三億元、輔導
    推廣業務費一億元，合計四億元之存款予以解約，轉購如附
    表所示三紙臺灣銀行支票。胡文力乃將前開存款證明及支票
    影本等資料，經壬○○轉交辛○○再轉交丁○○，並由庚○○轉交甲○○。甲○○等確認省漁會有資金轉存後，繼於同
    年七月十五日，繼由甲○○、胡文力、乙○○、辛○○、壬○○陪同丁○○及庚○○到省漁會己○○辦公室與總幹事己○○及財務組長丙○○等商討有關四億元資金轉存台銀之事
    宜，為證明財政部確有此以較高利率吸收民間游資之計劃，
    推由庚○○冒充財政部金融改革小組成員，專責財政部調集
    民間資金，並以事涉專業機密及參與專案成功後利益分享之
    意旨，復出具利益分配表及保密切結書，再度允諾予己○○
    指定人及省漁會利益，以資取信，己○○即表示願將已解約
    之四億元資金購買之台銀支票，以便轉存，惟表明須見到財
    政部公文始能進行轉存手續，嗣己○○因久候前揭公文無著
    ，向壬○○、乙○○等追問，甲○○乃透過不知情之許再龍
    ，由許再龍再透過劉麗芳介紹曾於銀行任職之不知情戊○○
    於同年七月十五日至八月初間先後於台北希爾頓飯店、三重
    市及台灣銀行附近等地出面說明存款作業，圖說服己○○盡
    快辦理轉存手續，惟己○○、丙○○堅持須收到財政部核准
    之公文後始可辦理，但因甲○○、丁○○、庚○○一直無法
    提出財政部之公文，乃推由丁○○提議以己○○名義先存入
    存款，或以臺灣銀行商業本票方式進行「私進公出」之轉存
    ，即省漁會購買以臺灣銀行抬頭之臺灣銀行支票，以己○○
    名義存入臺灣銀行之省漁會帳戶方式辦理轉存，圖謀從中取
    得上開臺灣銀行支票，惟己○○及時任省漁會財務組長之丙○○所反對，而作罷，故未能得逞。
二、認定被告犯罪之積極證據：
  (一)被告乙○○於調查站、檢察官偵訊時供述：被告胡文力向我
    表示介紹農、漁會大額存款轉存可享2.6%利率，並由借方負
    責農、漁會解約之損失，我才找張麗英代想辦法，透過張保
    吉認識己○○，我邀胡文力一起去，黃永吉表示利率要比較
    高才可，胡文力即向外聯絡請示利率最高幅度，決定為2.6%
    ，是壬○○叫我們先去談，後續都是由胡文力與己○○等人
    聯絡接洽．．．我僅知胡文力與壬○○聯絡，辦理農漁會轉
    存事宜．．．胡文力曾傳真一紙財政部舊公文，要我先行以
    該份舊公文給己○○，證明財政部確有以專案方式吸收民間
    大額存款等事實。
  (二)被告庚○○於調查站、檢察官偵訊時供述：甲○○向我提及
    他有專門負責辦理資金存款的業務，剛好小陳（丁○○）有
    一筆資金要轉存，我介紹甲○○與丁○○見面，後來甲○○
    向我表示此事必須與資金金主見面，故我聯絡小陳相約於三
    重咖啡廳見面，此次參加人員有我、甲○○、小陳及自稱銀
    行經理之戊○○，嗣甲○○就告訴我後續事宜交由小陳聯絡
    ，證明於九十一年七月十五日，丁○○邀其去省漁會找己○○，是甲○○載去等事實。
  (三)被告辛○○坦承丁○○的優惠轉存案係壬○○給我，我交給
    丁○○等情，並供稱第二次我與胡文力、庚○○去找己○○
    ，第一次是壬○○帶我、胡文力、丁○○去找己○○．．．
    丁○○於第二次見面時介紹說有個大姊在財政部上班，他當
    天叫庚○○「楊大姊」，我知道庚○○是丁○○之上手等語
    證明利潤分配表是壬○○向其索取空白表，填妥後與保密切
    結書拿給其轉交丁○○，也同時拿台灣區漁民海難救助基金
    定期存款明細表一起交給丁○○等事實。
  (四)被告丁○○於調查站、檢察官偵訊時供述：辛○○曾問我是
    否認識銀行界人士，代為從事資金轉存業務，透過辛○○認
    識胡文力、壬○○，胡、劉二人表示省漁會可提供資金辦理
    定存，我得知該事後，隨即與楊大姐聯絡．．．我即告知辛○○前往省漁會領取相關資料，其後辛○○拿省漁會台支影
    本給我，再依楊大姐指示傳真給戊○○．．．我接獲辛○○
    通知壬○○安排與省漁會人員見面，我邀楊大姐一起去，由
    胡文力介紹己○○，當時辛○○在場，壬○○在外等，此次
    是見面並徵詢己○○是否願提供資金轉存．．．其後經楊大
    姐安排約己○○等人至希爾頓商談轉存．．．利潤分配表是
    辛○○給我，我只是轉給庚○○而己等語。
  (五)被告壬○○於調查站時供述：九十一年六、七月間被告辛○○向我表示，如能介紹金主提供資金轉存台銀、一銀定存可
    享較一般銀行為高之利率，並由付費方補貼金主解約之損失
    ，我將此事告知胡文力，經胡某安排陪同前往省漁會，胡某
    將省漁會四億元資金可轉存資料交我，再轉交辛○○．．．
    嗣由胡文力、小陳、楊小姐去與己○○談資金轉存台銀定存
    ，事後均由辛○○、小陳、楊小姐與己○○接洽相關事宜．
    ．．我是由辛○○得知小陳、楊小姐為本次吸收農漁會轉存
    台銀案的窗口，其中楊小姐為財政部官員等語。
  (六)被告胡文力坦承曾向乙○○表示介紹大型存款轉存台銀，可
    享較高利息，經乙○○介紹與己○○、張保吉商討轉存之可
    能性，己○○要求定存利率2.6%，我表示要向上級請示，經
    電話請示表示可以，其後我與壬○○、小陳（丁○○）、楊
    小姐（庚○○）等四人前往省漁會與己○○再次會談轉存，
    壬○○於談論完畢後即向我表示一切均已談妥，後續事宜均
    由壬○○等人自行與己○○協商等情。
  (七)被害人己○○於調查站、檢察官偵訊時指述：被告乙○○與
    胡文力於九十一年七月初，由省漁會理事張保吉安排見面，
    目的係配合財政部專案擴大吸收民間存款，希望將省漁會保
    管之各項基金轉存台灣銀行，願提供2.6%優惠存款利率，另
    借方將透過台銀另給予0.5%「費用」給省漁會，並指稱可提
    供財政部公文以示證明，惟需在台銀總行經理室與付費方共
    同閱覽該公文，我初步同意渠等轉存方案，事後與財務組長
    丙○○協調決定提領四億元轉存，我有提供資金證明給胡文
    力．．．被告庚○○、丁○○二人，於九十一年七月十五日
    前來省漁會與我及丙○○商討轉存台銀手續，庚○○向我表
    示係財政部金融改革小組職員，並表示此行目的係證明該轉
    存案係由財政部主導，讓我們安心．．．迄同年八月初，我
    與丙○○、會務組長陳平基、出納方美姿四人，在台銀總行
    前與丁○○等人會面，計畫正式辦理轉存手續，丁○○表示
    需待內部完成相關作業及公文程序始能進行，丁○○向我提
    出以「私進公出」方式，先將四億資金匯入我戶頭，再轉存
    定期存款，為我拒絕等語，證明被告等人上開犯罪之事實。
  (八)證人丙○○於調查站、檢察官偵訊時證述：九十一年七月初
    己○○向我表示，台銀可提供2.6%利率，額度為四億，要我
    去抽調資金，我將四億資金購買二張台支本票．．．同年七
    月十五日有一男一女到己○○辦公室，自稱財政部小組成員
    ，專責為財政部調集民間資金，該名自稱小陳男子要求以台
    銀商業本票交換，經我表示不可，小陳表示要回去請示上級
    ，並指出可提出財政部公文證明確有調集資金之需要．．．
    己○○邀其至希爾頓飯店與五男一女見面，其中有一人自稱
    銀行退休經理，他說可用定存單，小陳並表示上級同意以定
    期存單進行轉存嗣同年八月初，己○○邀我與會務組長陳平
    基、出納方美姿前往台銀總行營業部前與二名不知名之男子
    會面辦理轉存手續，該不知名男子表示財政部核准轉存公文
    約半個鐘頭才會下來，要渠等先休息並提出將資金先行匯入
    己○○戶頭，我認公款不可私用而拒絕，至此轉存計畫就此
    中止等語，證明被告等人上開犯罪事實。
  (九)證人張保吉於調查站及檢察官偵訊時證述：七月初我和乙○○相約在省漁會總幹事辦公室見面，乙○○當日並帶一位胡
    文力先生一起來與己○○會面並討論優惠存款利率一事．．
    ．我有聽過乙○○談話中提過有此份財政部公文，但沒看過
    乙○○拿出該公文過等語，證明有介紹己○○與胡文力、乙○○會面並討論優惠存款乙事之事實。
  (十)證人張麗英於調查站及檢察官偵訊時證述：九十一年六月間
    乙○○告訴我政府銀根很緊，財政部現在有一個專案，要吸
    收民間游資存入財政部指定銀行．．．我與乙○○二人於台
    汽客運二樓小火鍋店內用餐時，我就連絡張保吉至小火鍋店
    見面，並介紹乙○○與張保吉認識，乙○○於席間向張保吉
    提起前述財政部有一個專案，提供比一般銀行存款利率為高
    ，希張保吉代為介紹省漁會進行存款轉存作業等語，證明其
    介紹乙○○與張保吉認識及乙○○提到認識台銀存款承辦人
    ，說轉存利息可較高，轉存如定案會有佣金之事實。
  (十一)己○○之陳情書台灣省漁會第十四屆第六次理事會會議紀錄
    台灣區漁船海難救助基金存款明細表台灣區漁民海難救助基
    金存款明細表發票人（臺灣省合作金庫二紙、中國農民銀行
    三重分行）支票共三紙，證明己○○因本件詐騙行為，將前
    述存款解約並簽發臺灣省合作金庫及中國農民銀行支票共三
    紙欲轉存台灣銀行之事實。
  (十二)財政部所發內容「關於貴公司擬引進資金投資參與各項重大
    工程及民生建設計劃乙案，請逕向中央銀行申請等語」之公
    文，證明被告乙○○將前述公文交給己○○以資證明財政部
    將會發出「募集民間資金」之新公文為相同格式之事實。
  (十三)利潤分配表保密切結書，證明依該分配表內載年利率為8%，與
    該年度銀行牌告利率僅2.1%顯不相當之事實。
三、被告辯解要旨：
  (一)被告丁○○、庚○○、壬○○、辛○○、乙○○均矢口否認
    犯行。
  (二)被告丁○○辯稱：我僅認識被告辛○○、庚○○，及透過被
    告辛○○見過被告壬○○、胡文力，另透過庚○○認識甲○○而認識被告戊○○，至與被告乙○○則素未謀面，我未曾
    向他人表示被告庚○○為財政部官員，被告辛○○係從事金
    融商品仲介，我知悉財政部專案乙事，應係友人黃富華與我
    閒聊時所聽聞，迄九十一年七月間，被告辛○○來電表示，
    渠有省漁會四億資金定存案，詢問我是否承作，並陳明可獲
    佣金，隨之至我與黃富華下榻之旅社，提出面額四億元之臺
    灣銀行支票彩色影本，我因之詢問被告庚○○，被告庚○○
    與甲○○聯絡後，覆稱須先向省漁會確認是否確欲轉存定存
    ，我將此轉告被告辛○○等語。
  (三)被告庚○○則辯稱：我係因被告丁○○來電告知省漁會存款
    已開出支票，我因之詢問甲○○，並介紹二人見面，其後，
    甲○○即認毋庸我協助轉達，而由渠等互相聯繫，我至省漁
    會時，己○○係與甲○○、被告丁○○等人會談，此後，我
    除協同甲○○至希爾頓飯店聚會外，並未參與本件轉存業務
    等語。
  (四)被告壬○○辯稱：我僅認識被告中之被告胡文力、辛○○，
    與被告丁○○雖曾謀面，但亦不認識，我知悉政府為吸收民
    間游資，金融機構同意給付高額轉存利息等訊息，係由被告
    辛○○告知，是被告辛○○於九十一年七月十五日簽具不可
    撤銷支付憑證，因我與被告胡文力乃舊識，渠人脈豐沛，且
    被告胡文力得知省漁會有資金可辦理轉存，我乃介紹被告胡
    文力與被告辛○○認識，惟渠等於九十一年七月十五日後即
    自行聯繫，情形如何，我不得而知，又我雖於九十一年七月
    十五日亦至省漁會，然我非核心人物，故均在外等候，而由
    被告胡文力、丁○○、庚○○及另一不相識之人與省漁會總
    幹事己○○交談，被告胡文力詢問我被告庚○○究竟何人，
    我遂以電話洽詢被告辛○○，被告辛○○表示被告庚○○係
    財政部人員，另被告辛○○於九十一年七月十五日許告知我
    關於財政部公文僅能在臺灣銀行總行經理室內閱覽，斯時，
    因被告辛○○、胡文力尚未認識，故由我將此訊息轉知被告
    胡文力，至被告胡文力如何取得省漁會四億資金證明，則為
    我所不知，再者，我不知有利潤分配表之事，該分配表之內
    容且與被告辛○○所簽具予我之不可撤銷支付憑證、切結保
    證書內容不一，被告辛○○雖同意支付我仲介費，惟我迄未
    取得分文等語。
  (五)被告辛○○則辯以：我原僅認識被告壬○○、丁○○，被告
    丁○○自稱從事金融業務操作，渠幕後有一在財政部任職之
    「大姊」即被告庚○○協助，九十一年七月十日許，被告壬○○於電話中詢問我是否知悉市面傳聞有公營行庫定期存款
    利率優惠案件，我因之詢問被告丁○○，經被告丁○○覆稱
    ，被告庚○○認確有此事，於提出存款明細後，即可辦理，
    並要我約被告壬○○至渠下榻之旅社，嗣三人見面後，被告
    壬○○要求利潤分配，我乃提出我所有暨平日所用之空白利
    潤分配表交予被告壬○○，被告壬○○提出省漁會存款明細
    表乙份及填妥利潤分配表交予被告丁○○後離去，我雖與被
    告壬○○、庚○○等至省漁會，然我僅係居中介紹，復為此
    業務不熟，是僅由被告丁○○、庚○○、胡文力與己○○商
    談，至爾後一切，均由被告丁○○自行聯繫，我均未參與等
    語。
  (六)被告乙○○另辯稱：我僅認識被告中之胡文力，因被告胡文
    力表示可提供較高利率予存款人，其乃經張麗英介紹認識張
    保吉，轉而與己○○見面，其除曾為被告胡文力傳遞文件外
    ，並無涉入轉存業務等語。
四、爭點整理：
    本件省漁會轉存乙案，經被告等人游說財政部有專案辦理吸
    收民間游資，如將省漁會資金解約，轉存臺灣銀行可獲得較
    高的利率，乃承辦轉存之己○○誤信確有其事且會談中被告
    內有財政部官員，及有財政部相關公文可資證明，因而進行
    轉存作業，是本件厥應釐清者，為參與己○○接洽轉存乙事
    ，被告中有無冒名財政部官員之人，及何人明知不實之優惠
    轉存利息訊息，並以上開詐術，使承辦轉存決策之己○○陷
    於錯誤，提領省漁會存款轉購買臺灣銀行支票，而產生有將
    支票交付行騙者致省漁會有遭受損害之虞。茲將爭點分述如
    下：
  (一)財政部於九十、九十一年間是否有辦理吸收民間游資專案；
    又臺灣銀行總行有無承辦、接受申請或諮詢辦理省漁會海難
    救助基金、輔導推廣業務費等轉存業務。
  (二)被告庚○○、丁○○、壬○○、辛○○、胡文力、乙○○及
    甲○○等有無意圖為自己不法所有之詐欺犯意。
  (三)被告庚○○、丁○○、壬○○、辛○○、乙○○及甲○○等
    人是否有共同施以詐術使他人陷於錯誤交付財物之犯意聯絡
    及行為分擔。
五、本院判斷：
  (一)財政部於九十、九十一年間是否有辦理吸收民間游資專案；
    又臺灣銀行總行有無承辦、接受申請或諮詢辦理省漁會海難
    救助基金、輔導推廣業務費等轉存業務：
    查財政部（原業務單位金融局）於九十、九十一年間並無辦
    理吸收民間游資專案，有行政院金融監督管理委員會銀行局
    九十四年十月五日銀局（五）字第0940027669號覆原審法院
    函附卷可佐。又己○○出示之臺灣區漁民海難救助基金定期
    存款明細表、臺灣區漁船海難救助基金定期存款明細表，亦
    有在卷之明細表得證。另臺灣銀行總行並無承辦、接受申請
    或諮詢辦理省漁會海難救助基金、輔導推廣業務費等轉存業
    務，有該銀行營業部九十四年十月十二日營一存字第094000
    95701號函可據（參見原審卷(一)第二三六頁）。證人己○○
    及丙○○於偵查中亦一再證稱辦理轉存過程中，始終未看見
    該所謂財政部專案吸收游資有高利率之公文，足證所謂財政
    部有以較高利率吸收民間游資專案，由臺灣銀行承辦云云確
    為虛構之事實甚明。
  (二)被告庚○○、丁○○、壬○○、辛○○、胡文力、乙○○及
    甲○○等有無意圖為自己不法所有之詐欺犯意：
  1.被告等雖圴否認詐欺或稱只是聽到財政部有以較高利率吸收
    民間游資之計劃，單純向省漁會理事長告知此事，嗣後即未
    再介入此事或謂只是聽說省漁會有一筆四億元之資金無法存
    入銀行，乃只是介紹一般對銀行存款有專業的人協助轉存期
    獲得仲介佣金云云。惟查。本件轉存案中，特定人間互有利
    潤分配之意，並約定保密，而簽具利潤分配表及保密切結書
    ，利潤分配名義人依序記載為黃俊英、謝王桂燕、臺灣省漁
    會、馮煜吉、張麗英、林白西、漁會、胡文力，又保密切結
    書之立切結書人依序為馮煜吉、張麗英、乙○○、胡文力、
    張燕雪，有利潤分配表及保密切結書在卷可查。其中黃俊英
    為張保吉姊夫、馮煜吉為張保吉之友人，該二人均為張保吉
    利潤分配之名義人；謝王桂燕為己○○之妻，為己○○利潤
    分配名義人；林白西為乙○○之母，為乙○○利潤分配之名
    義人；張燕雪為被告壬○○之替代名義人，此事實則據被告
    乙○○、壬○○供明無訛，及證人己○○、張保吉、張麗英
    證述屬實。
  2.證人張麗英雖係受被告乙○○之託，而介紹張保吉與被告乙○○認識，但其二人見面時，張麗英並無介入雙方之談話，
    且張麗英並未曾與省漁會己○○會面，與本件亦無其他干係
    等節（參見原審卷(二)第八四頁），被告等就此均無異詞，是
    以，張麗英固坦承簽具保密切結書，且被告乙○○表示事成
    願給付紅金或佣金，然被告張巧雲並未言明確切金額，前述
    利潤分配表上「張麗英」並非張麗英所書寫，其上所載一百
    萬元亦非被告乙○○應允給付張麗英之佣金額數，張麗英祗
    認識被告乙○○外，不認識其餘被告，彼此亦素無謀面（參
    見原審卷(二)第八四頁至第八六頁），顯然張麗英並無介入本
    件轉存仲介。又張保吉僅單純介紹己○○與被告乙○○、胡
    文力認識，被告乙○○雖表示事成，可編列介紹費用，但彼
    此並未談論詳細金額，又利潤分配表上之黃俊英帳戶，係被
    告乙○○在電話中詢問張保吉後所載，惟張俊英、馮煜吉之
    姓名，張保吉並不知由何人書寫等事實，並據證人張保吉證
    述明確（參見原審卷(二)第九○頁、第九二頁、第九三頁），
    被告等對此並無意見，從而，亦可認張保吉對本件轉存案尚
    無任何著力，合先敘明。
  3.本案其餘共同被告丁○○、庚○○、壬○○、辛○○及未據
    起訴之甲○○雖未列名於利益分配表，惟經詳核偵查中所附
    之保密切書記載被告廖根莚為4E（指四億）銀行定存之引方
    代表，切結內容：所有參與本案人員，均切結遵守商業倫理
    及信守不逾越、不詐欺，保障委託人、受理方，引方自身安
    全及應有權利及義務，若違反切結內容，則權利視為放棄外
    ，另需承擔背信之責。如本案順利完成，所有引方人員切結
    遵守利潤分配表，不得有議，若本案順利交割，則本切結書
    視同作廢。立切結書人：馮煜吉、張麗英、乙○○、胡文力
    、張燕雪。再依被告辛○○所立交付予被告壬○○之「不可
    撤銷支付憑證書」記載：「一、本人已於民國九十一年七月
    十五日經向資方引進新台幣肆億之整存入在案。二、諸貴行
    存入資金總額百分之捌點零（8%）在本人專戶內，付予本書
    第一聯持有人參仟貳百萬之現金或貴行聞見之不記名不劃線
    之即期支（本）票支付，決不食言．．．此致持有憑證人及
    臺灣銀行營業部。負責人：辛○○簽名蓋章」，並立具「切
    結保證書」附於「不可撤銷支付憑證書」。再詳閱偵查卷利
    潤分配表，金額及備註欄記載：黃俊英八百萬、四百萬、2%
    ；謝王桂燕四百萬、1%；臺灣省漁會二百萬、0.5%；馮煜吉
    一百四十萬、0.35%；張麗英一百萬、0.25%；林白西一百六
    十萬、0.4%；漁會一千零四十萬、2.6%；胡文力三百六十萬
    、0.9%等合計利潤分配金額三千四百萬元，利潤8%，本件如
    依被告等所稱財政部專案吸收民間游資轉存臺灣銀行，僅有
    2. 6%之優惠利率及0.5%之額外佣金，如確有其事，如轉存
    成功則所可獲得之利息及佣金合計應僅一千二百四十萬元而
    已，然若依卷附之利潤分配表及被告辛○○所立之不可撤銷
    支付憑證書，所得分配之利潤及佣金即高達數千萬元，是否
    僅單純介紹省漁會資金轉存銀行，以獲取較高之利潤及區區
    之仲介金，實令人置疑。
  4.本件保密切結書及利潤分配表，據證人己○○於原審證稱：
    「在整個接洽過程之某次，他們曾經拿出來過，當時是胡文
    力與丁○○與我接洽比較多，內容我有看過，但沒有詳細看
    ．．．」（原審一卷第七○頁）、「利潤分配表是在交給我
    看之後簽名的．．．我只認識胡文力、謝王桂燕，其他的人
    我不認識．．．會有謝王桂燕的名字，因為他們表示轉存成
    功後，在法律的合法範圍內給我酬勞．．．漁會列名其上．
    ．是因為漁會要有利潤，我們才要辦理轉存，至於該表漁會
    有兩欄，一部分是漁會的佣金，另外一部分是利息差額．．
    ．利潤如何分配．．．我們無從過問．．．漁會辦理轉存時
    ，在他們所獲得的佣金中，他們會撥一部分給我．．．」（
    同上原審卷第六五頁）、「九十一年六、七月份，透過理事
    長張保吉之介紹認識乙○○、胡文力．．．表示有專案優惠
    存款，利率高於其他銀行，鼓勵我們轉存到臺灣銀行．．．
    他們表示會有財政部公文發信給我們．．．事後陸續有小陳
    （即丁○○），另外有壬○○、辛○○，還有王先生（即甲○○），還有就在庭的庚○○．．．在我們等公文期間，胡
    文力說壬○○可以做為企業與銀行之間的指標．．．之前都
    沒有人向我談到轉存的事情，．．．胡文力要求我們漁會各
    地的存款餘額證明，並且要我們購買臺灣銀行支票作為即將
    轉存的存款．．．其他被告都是胡文力介紹來的．．．他們
    中有人表示是財政部官員及國際律師．．．利潤分配表是他
    們拿給我簽名的，我曾經打電話給壬○○為了催財政部的公
    文，她表示已經在積極辦理．．．偵查卷一第三八頁財政部
    公文是胡文力拿給我的，表示他們之前有轉存成功的案例」
    等語（見原審二卷第六○至六八頁）。證人張保吉於原審證
    稱：「．．．只有漁會利息收入會增加，但如果案件成立的
    話，他們會編列介紹費給我，但詳細金額並沒有談到．．．
    利潤分配表上黃俊英是我姐夫，馮煜吉是我朋友，他們與本
    件無關，當時乙○○告訴我會有介紹費．．．還表示可以分
    到利潤，要我報兩個帳號給他．．．我認為這都是舉手之勞
    ．．．當時我都不知道分得多少利潤，馮、黃經濟都不好，
    匯到黃俊英、馮煜吉的錢，不是佣金是介紹費．．．帳號是
    乙○○打電話過來詢問，我告訴他的．．．之前都沒有看過
    保密切結書及利潤分配表．．．」等語（見原審一卷第九一
    、九二頁）；另證人張麗英於原審亦證稱：「從沒有看過利
    潤分配表，上面名字不是我簽的，上面所載的一百萬元也不
    是乙○○答應我的佣金，他有表示如果成功的話，會給我佣
    金．．．」等情，亦如前所述（見原審一卷第八五頁），由
    上述證人己○○、張保吉、張麗英之證言，足證列於上開證
    人方面之黃俊英、謝王桂燕、馮煜吉、台灣省漁會、漁會之
    利潤，證人等僅知道轉存成功後，可獲得介紹費、佣金或利
    息差額等利益，惟均不詳其金額，亦無從過問其利潤如何分
    配，足證被告等是否藉轉存成功允諾予證人己○○等之指定
    人及省漁會利益以資取信為詐術，亦啟人疑竇。本件事實欄
    所載財政部專案吸收民間游資以較高利息轉存臺灣銀行，純
    屬虛構，已詳如前述，被告等一再藉詞游說黃永吉將省漁會
    資金解約，圖謀詐取省漁會所開立之臺灣銀行支票（詳如後
    述），以朋分與勞務顯不相當之暴利，被告等共同意圖不法
    所有之詐欺犯意灼然甚明。
  (三)被告庚○○、丁○○、壬○○、辛○○、乙○○及甲○○等
    人是否有共同施以詐術使他人陷於錯誤交付財物之犯意聯絡
    及行為分擔：
  1.被告庚○○雖執詞否認其未曾自稱係財政部官員云云，然其
    至省漁會時，在場某人曾介紹其為財政部專員，又其穿著講
    究，足令人信其為財政部官員，其亦曾向己○○自稱其為財
    政部金融改革小組職員等節，證人己○○於原審中證述甚明
    （參見原審卷(二)第六五頁、第六七頁、第六九頁），此與證
    人丙○○所聽聞者，並無不合（參見原審卷(二)第二三七頁）
    ；另證人即共同被告壬○○於原審中亦結證：其陪同被告辛○○至省漁會時，曾聽聞談話中有一位女性自稱係任職財政
    部之大姊等語（參見原審卷(三)第七頁），而上述自稱任職財
    政部之女性，茲勾稽被告辛○○、丁○○等之供述，即被告
    庚○○無誤。姑不論被告庚○○是否自稱其為財政部官員，
    其不即予否認他人指稱其不實之身分，顯係以消極手段，以
    陷己○○於錯誤。
  2.查被告庚○○前於調查局詢問時，雖否認曾於九十一年七月
    間陪同被告丁○○至省漁會與己○○會面乙節（參見偵查卷
    (一)第十二頁正面），惟被告庚○○曾赴省漁會乙事，有被告
    壬○○、辛○○、丁○○供述在卷，亦有監視錄影帶翻拍照
    片附卷可證，是被告庚○○其後於九十四年六月三十日原審
    準備程序中坦認確曾至省漁會乙情（參見原審卷(一)第九一頁
    ），方可信取。
  3.繼查，本件轉存一案，仲介一方再三強調資金轉存臺灣銀行
    可獲較高存款利率，並有財政部公文憑辦，省漁會因之將原
    存款解約，改購前揭臺灣銀行支票，預計轉存臺灣銀行，然
    久候公文無著，始予放棄等事實，業經證人己○○、丙○○
    指證歷歷（參見原審卷(二)第五八頁以下、第一三四頁以下）
    。而誠如證人即共同被告辛○○所證：初次省漁會主談者為
    被告庚○○、丁○○，而其曾詢問被告丁○○有無公文乙事
    ，被告丁○○陳稱，若有公文亦在銀行（參見原審卷(三)第十
    三頁、第二四頁），職此，可徵被告庚○○、丁○○於本件
    著力至深。
  4.被告庚○○於調查局中已供述，甲○○向其提及渠專門負責
    辦理資金存款業務，且被告丁○○有筆資金要轉存，故互約
    見面（參見偵查卷(一)第十一頁反面）。而據被告丁○○所陳
    ，其於九十一年初，曾聽被告庚○○提及財政部優惠利率專
    案（參見原審卷(一)第九八頁）；又其於原審中並證陳：其因
    被告辛○○來電，乃去電詢問被告庚○○，被告庚○○表示
    要求之利率過高，渠須詢問甲○○，嗣後回覆甲○○認可接
    手，甲○○並催促其儘速與省漁會人員會面，以資確認，於
    省漁會見面時，轉定存事宜，乃由甲○○說明，三重、希爾
    頓飯店之會面，甲○○均有參加，嗣後己○○要求財政部公
    文，其亦將之反應予甲○○，另甲○○因被告庚○○陳述不
    甚清晰，故由其逕與甲○○聯繫，至利潤分配表之金額亦係
    其詢問被告庚○○，經被告庚○○詢問甲○○後所定等情（
    參見原審卷(三)第三三頁至第四二頁），由此，俱見甲○○乃
    本件轉存之決策者。再者，甲○○如下述透過許再龍經劉麗
    芳之轉介，於許再龍住處認識被告戊○○時，復曾出示臺灣
    銀行支票影本乙節，證人劉麗芳猶指證在卷（參見原審卷(二)
    第一五二頁），進而堪認甲○○可確實掌控被告丁○○、庚○○所獲資訊，並趁機利用如下述不知情之被告戊○○出現
    ，以利用被告戊○○曾從事銀行業務之身分及其乍現，以取
    信己○○。
  5.對本件游說省漁會資金轉存案之經過，被告壬○○於調查站
    時供述：九十一年六、七月間被告辛○○向我表示，如能介
    紹金主提供資金轉存台銀、一銀定存可享較一般銀行為高之
    利率，並由付費方補貼金主解約之損失，我將此事告知胡文
    力，經胡某安排陪同前往省漁會，胡某將省漁會四億元資金
    可轉存資料交我，再轉交辛○○．．．嗣由胡文力、小陳、
    楊小姐去與己○○談資金轉存台銀定存，事後均由辛○○、
    小陳、楊小姐與己○○接洽相關事宜．．．我是由辛○○得
    知小陳、楊小姐為本次吸收農漁會轉存台銀案的窗口，其中
    楊小姐為財政部官員．．．是辛○○向我提及財政部未來新
    公文僅能在台銀總行經理室內閱覽，證明財政部確有吸收農
    漁會資金轉存專案．．．我有打電話給胡文力轉告己○○，
    因付費方行程無法配合臨時取消，辛○○表示付費方即為借
    錢公司之事等語；而被告辛○○供稱：丁○○的優惠轉存案
    係壬○○給我，我交給丁○○．．．，第一次是壬○○帶我
    、胡文力、丁○○去找己○○，第二次我與胡文力、庚○○
    去找己○○．．．丁○○於第二次見面時介紹說有個大姊在
    財政部上班，他當天叫庚○○「楊大姊」，我知道庚○○是
    丁○○之上手．．．利潤分配表是壬○○向我索取空白表，
    填妥後與保密切結書拿給我轉交丁○○，也同時拿台灣區漁
    民海難救助基金定期存款明細表一起交給丁○○等語。又據
    證人張麗英所證，被告乙○○曾向渠提及本件所稱之財政部
    專案、公文、佣金，並請證人張麗英簽具保密切結書（參見
    原審卷(二)第八三頁第八五頁），被告乙○○就此並不否認；
    被告乙○○於調查站、偵查中亦坦承被告胡文力向我表示介
    紹農、漁會大額存款轉存可享2.6%利率，並由借方負責農、
    漁會解約之損失，我才找張麗英代想辦法，透過張保吉認識
    己○○，我邀胡文力一起去，黃永吉表示利率要比較高才可
    ，胡文力即向外聯絡請示利率最高幅度，決定為2.6%，是壬○○叫我們先去談，後續都是由胡文力與己○○等人聯絡接
    洽，並曾交付前述公文予己○○，證明確有以專案方式吸收
    民間大筆存款等語，核與胡文力於調查局詢問時所供述：渠
    於九十一年六、七月間向被告乙○○表示，如其得介紹農漁
    會以億元為單位之大額存款轉存臺灣銀行、第一銀行，除該
    存款可享有較一般銀行較高利率，並由借方補貼農漁會定存
    解約之損失，一旦事成，將給紅包作為仲介費，始由被告乙○○安排陪同至省漁會與己○○、張保吉等商談轉存臺灣銀
    行可能性，渠曾交付財政部公文影本予被告乙○○閱覽，但
    交代僅可告知內容題綱，公文不可外流等情（參見偵查卷(一)
    第二二頁反面、第二三頁反面）等語相符。
  6.被告丁○○與己○○多次接洽，並指示己○○如何辦理轉存
    ，及要求己○○提出資金證明及臺灣銀行支票，另數次向己○○提議以己○○名義存入存款，或提議以臺灣銀行商業本
    票方式進行「私進公出」之轉存，即省漁會購買以臺灣銀行
    抬頭之臺灣銀行支票，以己○○名義存入臺灣銀行之省漁會
    帳戶等節，並經證人己○○證述明確（參見原審卷(二)第六六
    頁、第六七頁、第七一頁），此核與證人丙○○於原審審理
    時所指證，本件轉存二次不成，經辦過程中，對方或建議先
    存入前述省漁會之臺灣銀行支票，再具領臺灣銀行簽具之本
    票，或要求將前述省漁會臺灣銀行支票存入己○○私人帳戶
    辦理轉存之情節，可謂相牟（參見原審卷(二)第一三八頁至第
    一三九頁）。憑此所見，被告丁○○乃以積極之手段矇騙己○○，欲使己○○以脫法手段轉存省漁會資金，而審度被告
    丁○○等集團之目的，乃圖謀於己○○若陷於其預設騙局之
    中，即得覬覦上開臺灣銀行支票，渠等顯有為自己不法所有
    之意圖甚明。
  7.被告壬○○、乙○○、辛○○雖均從事仲介業但均非銀行從
    業人員，竟對省漁會總幹事即證人己○○遊說將台灣區漁民
    海難救助金及輔導推廣業務費用共計四億元解約轉存之不實
    訊息，並立有利潤分配表、保密切結書、不可撤銷支付憑證
    ，於仲介游說過程中竟對他人何以願意承諾提供高達百萬乃
    至數千萬之佣金及仲介費用，據以遊說己○○，且被告乙○○與己○○接洽之過程間，尚提供非其任職單位之財務公司
    名片，致告訴人己○○誤認被告等人為專業之金融從業人員
    ，亦有卷附之乙○○名片一紙，其與胡文力第一次游說己○○時並曾提出所謂仲介成功轉存案例之財政部公文，壬○○
    並居間聯絡提供財政部公文之角色，足見被告等人確有共同
    施用詐術之故意與行為無誤。
  8.承上各情，足認甲○○與被告庚○○、丁○○、壬○○、辛○○、乙○○間，顯有密切之犯意聯絡，並互有行為分擔，
    至為明確。本件被告庚○○、丁○○、壬○○、辛○○、乙○○共同行使詐術犯行之事證，已臻明確，應依法論科。
六、論罪科刑之法律：
  (一)按被告庚○○、丁○○、壬○○、辛○○、乙○○於實行本
    件行為後，九十四年二月二日修正公布之刑法已於九十五年
    七月一日生效施行，其中第二條第一項「行為後法律有變更
    者，適用行為時之法律。但行為後之法律有利於行為人者，
    適用最有利於行為人之法律」之規定，係規範行為後法律變
    更所生新、舊法律比較適用之準據法，並非刑法實體法律，
    自不生行為後法律變更之比較適用問題，故刑法修正施行後
    ，應適用該修正後之第二條第一項之規定，依「從舊、從輕
    」之原則比較新、舊法律之適用；又比較新舊法時，應就罪
    刑有關之共犯、未遂犯、想像競合犯、牽連犯、連續犯、結
    合犯，以及累犯加重、自首減輕暨其他法定加減原因（如身
    分加減）與加減例等一切情形，綜其全部罪刑之結果而為比
    較後，再適用有利於行為人之法律處斷，而不得一部割裂分
    別適用不同之新、舊法（最高法院二十四年上字第四六三四
    號、二十九年上字第九六四號判例意旨、最高法院九十五年
    度第八次刑事庭會議決議參照）。經查：
  1.第三百三十九條第一項詐欺取財罪、第三百三十九條之二第
    一項之非法由自動付款設備取財罪之法定刑罰金刑部分，據
    修正後刑法施行法增訂第一條之一：「中華民國九十四年一
    月七日刑法修正施行後，刑法分則編所定罰金之貨幣單位為
    新臺幣。九十四年一月七日刑法修正時，刑法分則編未修正
    之條文定有罰金者，自九十四年一月七日刑法修正施行後，
    就其所定數額提高為三十倍。但七十二年六月二十六日至九
    十四年一月七日新增或修正之條文，就其所定數額提高為三
    倍」及刑法第三十三條第五款修正為：「主刑之種類如下：
    五、罰金：新臺幣一千元以上，以百元計算之」等規定，是
    依修正後之法律，上開各罪罰金刑與被告行為時之刑罰法律
    ，即罰金罰鍰提高標準條例第一條前段規定之提高倍數十倍
    及現行法規所定貨幣單位折算新台幣條例第二條折算為新台
    幣後計算，罰金刑最高額均相同，然行為時法律之罰金刑最
    低額換算為新臺幣僅為新臺幣三元，修正後最低額均提高為
    新台幣一千元。因此，比較上述修正前、後之刑罰法律，自
    以被告行為時關於科處罰金刑之法律較有利於被告。
  2.又此次修正，刑法第二十八條關於成立共同正犯之標準，將
    共同正犯之共同「實施」犯罪，修正為共同「實行」犯罪，
    剔除完全未參與犯罪相關行為之「實行」之「陰謀共同正犯
    」及「預備共同正犯」，修正後之共同正犯之可罰性要件之
    範圍業已限縮，乃屬行為可罰性要件之變更，自應比較新舊
    法；惟被告庚○○、丁○○、壬○○、辛○○、乙○○上述
    所涉詐欺未遂犯行，所為均該當於刑法二十八條修正前後之
    規定，其重輕並無任何不同，是應依新修正刑法第二條第一
    項前段規定，適用修正前規定。刑法關於普通未遂之修正，
    雖於第二十五條第二項增列後段，惟此為修正前第二十六條
    前段之規範內涵，本次修正祗為體例修正，並不影響對行為
    人之論罪科刑。
  3.依修正前刑法第四十一條第一項前段及罰金罰鍰提高標準條
    例第二條之規定，易科罰金之折算標準，應以銀元三百元折
    算一日，經換算為新臺幣後，應以新臺幣九百元折算為一日
    ，惟修正後刑法第四十一條第一項前段則規定「犯最重本刑
    為五年以下有期徒刑以下之刑之罪，而受六個月以下有期徒
    刑或拘役之宣告者，得以新臺幣一千元、二千元或三千元折
    算一日，易科罰金。」，是比較新舊法之結果，新法並非較
    有利於被告。
  4.綜合上開新舊法比較之結果，顯然新法並非較有利於被告，
    依前揭刑法第二條第一項規定，本件即應適用行為時法即九
    十五年七月一日修正生效施行前之刑法之相關規定及罰金罰
    鍰提高標準條例第一條前段及同條例修正前第二條規定，予
    以論處。
  (二)核被告丁○○、庚○○、壬○○、辛○○、乙○○，係犯刑
    法第三百三十九條第三項、第一項之詐欺取財未遂罪。渠等
    與甲○○及原審通緝中之胡文力間，就上開詐欺取財罪行，
    顯有犯意聯絡，行為分擔之事實，應依修正前同法第二十八
    條規定，論以共同正犯論處。又渠等未達其犯罪目的，屬未
    遂犯，應依修正前同法第二十六條前段規定，減輕其刑。
七、撤銷原判決之理由：
  (一)原審對被告予以論罪科刑，固非無見，惟查：被告壬○○、
    辛○○、乙○○與被告丁○○、庚○○間有共同詐欺未遂之
    犯行，已如前述，原審遽為被告壬○○、辛○○、乙○○三
    人無罪之判決，顯有未當。
  (二)被告丁○○、庚○○上訴仍執詞否認犯行，雖無可採；檢察
    官上訴認被告壬○○、辛○○、乙○○與被告丁○○、庚○○間具有犯意聯絡、行為分擔，為共同正犯，而指摘原判決
    不當，則有理由，原判決關於壬○○、辛○○、乙○○部分
    未認定與丁○○、庚○○為共犯，既有上開可議而無可維持
    ，自應由本院將原判決關於庚○○、丁○○、壬○○、辛○○、乙○○部分予以撤銷改判。
八、量刑審酌之理由：
    爰審酌被告等人不以正途取得財物，竟貪求不勞而獲，羅設
    縝密騙局，俟己○○受騙，行止可議，且圖謀之財產價值高
    達四億元，乃屬重大金融犯罪，應予嚴懲，始符比例，惟省
    漁會之前開財物幸未損失，另盱衡其等素行、犯罪動機、目
    的、手段、犯罪後態度等一切情狀，茲各量處如主文所示之
    刑。又被告壬○○、辛○○、乙○○三人行為後，九十六年
    罪犯減刑條例業於九十六年七月四日經總統公布，並於同年
    月十六日施行，被告壬○○、辛○○、乙○○三人係於九十
    六年四月二十四日以前犯本罪，符合罪犯減刑條例第二條第
    一項第三款之規定，應予以減刑，並諭知易科罰金之折算標
    準，以示懲儆。
貳、無罪（戊○○）部分：
一、起訴意旨認被告戊○○就本件轉存案，與被告、庚○○、丁○○、壬○○、辛○○、乙○○間亦有犯意聯絡，而認被告
    戊○○亦涉犯刑法第三百三十九條第三項、第一項之詐欺未
    遂犯行。訊據被告戊○○均堅詞否認有何詐欺犯行，辯稱劉
    麗芳帶我至許再龍住處，始認識甲○○，甲○○提及省漁會
    開出臺灣銀行支票，無法轉存，其乃當場以電話向楊慶業詢
    問，經楊慶業告知省漁會開出之臺灣銀行支票已造成風波，
    最好重新會談，但我未向甲○○提及優惠存款利率乙事，我
    與被告丁○○僅見過二次面，我以任職銀行經驗，深知辦理
    存款、開戶與財政部公文無關，亦未曾提及公文，其他人卻
    將責任推予其負擔等語。
二、按犯罪事實應依證據認定之，無證據不得認定犯罪事實，刑
    事訴訟法第一百五十四條第二項規定綦詳。又認定不利於被
    告之事實，須依積極證據，茍積極證據不足為不利於被告事
    實之認定時，即應為有利於被告之認定，更不必有何有利之
    證據；且刑事訴訟法上所謂認定犯罪事實之積極證據，係指
    適合於被告犯罪事實之認定之積極證據而言，雖不以直接證
    據為限，間接證據亦包括在內，然而無論直接或間接證據，
    其為訴訟上之證明，須於通常一般之人均不致有所懷疑，而
    得確信其為真實之程度者，始得據為有罪之認定，倘其證明
    尚未達到此一程度，而有合理之懷疑存在時，自不能以推測
    或擬制之方法，以為有罪裁判之基礎，最高法院著有三十年
    上字第八一六號、二十九年上字第三一○五號、七十六年台
    上字第四九八六號、四十年台上字第八六號等判例意旨均可
    資參照，合先指明。
三、經查：
  (一)被告戊○○固曾參與本件轉存之數次聚會，惟證人劉麗芳於
    原審審理時業結證：因案外人許再龍表示省漁會之臺灣銀行
    支票已開出數日，須轉為銀行定存，乃於電話中央求我至渠
    住處，希望介紹銀行人士解決，我乃介紹自銀行退休之摯友
    被告戊○○，於九十一年七月下旬某日至許再龍住處與許再
    龍夫妻、甲○○相互認識，甲○○並提出臺灣銀行支票予許
    再龍過目，而我復於某日與被告戊○○至希爾頓飯店用早餐
    ，甲○○事後到場，並坐於他桌，被告戊○○為甲○○叫去
    別桌互相介紹後，即與我離開等情（參見原審卷(二)第一五二
    頁至第一五三頁），此與甲○○於原審所證：我因詢問許再
    龍是否熟識銀行業務之人，而經渠介紹認識被告戊○○，我
    至許再龍住處時，被告戊○○適至該處，並互為閒聊等節（
    參見原審卷(二)第一四三頁至第一四四頁），互核相符，復與
    許再龍於調查局中之證述無異（參見偵查卷(一)第十頁至第十
    一頁），是勾稽以觀，被告戊○○乃因甲○○為解決本件轉
    存乙案，經許再龍透過劉麗芳之介紹後，始與甲○○有所接
    觸。再查，省漁會與銀行間之業務，實係被告丁○○與己○○聯繫，而非與被告戊○○接洽，己○○且未曾與被告戊○○對話等情，此亦為證人己○○證陳在卷（參見原審卷第七
    ○頁第七一頁）。基於上述各情，洵可得知，被告戊○○並
    無實行任何詐術。
  (二)本院另查無其他證據可資證明被告戊○○尚涉有起訴書所指
    犯嫌，故不能證明被告戊○○犯罪，故應為其等無罪判決之
    諭知。
四、原審以無積極證據足資證明被告戊○○犯罪，而諭知無罪之
    判決，經核並無不合。檢察官上訴意旨仍認被告戊○○與被
    告丁○○等人具共同詐欺之犯意聯絡與行為分擔等語，惟查
    ：本案被告戊○○係在其餘被告及甲○○等人游說省漁會總
    幹事己○○將資金解約購買台支準備轉存臺灣銀行後，因省
    漁會方面久候財政部公文無著，不敢冒然將台支存進銀行，
    由甲○○透過不知情之許再龍認識被告戊○○，圖謀利用不
    知情之戊○○以銀行之專業人士參與游說省漁會方面，盡速
    將台支存入臺灣銀行；至於所謂以「私進公出」方式，雖未
    經起訴之證人甲○○稱是被告戊○○所提出，由戊○○向己○○說明，但據證人己○○於原審證稱：「並沒有直接與戊○○對話，私進公出之前就有提過，都是丁○○提出的．．
    ．」等語（見原審二卷第七一頁），足見甲○○所辯應屬推
    諉卸責之詞，本件被告初始並無參與對省漁會游說高利率專
    案轉存，亦未簽署所謂保密切結書及利潤分配表，所辯未參
    與犯罪，應可採信。按證據之取捨與證據之證明力如何，均
    屬事實審法院得自由裁量、判斷之職權，茍其此項裁量、判
    斷，並不悖乎通常一般人日常生活經驗之定則或論理法則，
    又於判決內論敘其何以作此判斷之心證理由者，即不得任意
    指摘其為違法。茲原判決已詳敘就卷內證據調查之結果，而
    為綜合判斷、取捨，認公訴人所提之證據均不足證明被告戊○○有公訴意旨所指之詐欺未遂犯行，其得心證的理由已說
    明甚詳，且所為論斷從形式上觀察，亦難認有違背經驗法則
    、論理法則，或有其他違背法令之情形，自不容任意指為違
    法。檢察官提起上訴並未提出任何新事證，僅仍執前開情詞
    而為爭執，並對於原審取捨證據及判斷其證明力職權之適法
    行使，仍持己見為不同之評價，而砌詞指摘原判決不當，難
    認有理由，應予以駁回。
、適用法律：
  (一)程序法方面：刑事訴訟法第三百六十九條第一項前段、第三
    百六十八條、第三百六十四條、第二百九十九條第一項前段
    。
  (二)實體法方面：刑法第二條第一項前段、修正前刑法第二十八
    條、刑法第三百三十九條第三項、第一項、修正前刑法第二
    十六條前段、修正前刑法第四十一條第一項前段，罰金罰鍰
    提高標準條例第一條前段，廢止前罰金罰鍰提高標準條例第
    二條，現行法規所定貨幣單位折算新臺幣條例第二條，中華
    民國九十六年罪犯減刑條例第二條第一項第三款、第七條、
    第九條，判決如主文。
本案經檢察官黃全祿到庭執行職務。
中　　華　　民　　國　　96　　年　　7 　　月　　31　　日
　　　　　　　　　刑事第五庭審判長法　官  吳　敦
  　　　　　　　　　　　　　　　　法  官  陳祐治
        　　　　　　　　　　　　　法  官  吳啟民
以上正本證明與原本無異。
不得上訴。
                                  書記官  江采廷
中　　華　　民　　國　　96　　年　　8 　　月　　2 　　日
附表
┌──┬───┬───┬──┬────┬───┬───┐
│編號│發票人│付款人│帳號│支票號碼│發票日│發票金│
│    │      │      │    │        │      │額（新│
│    │      │      │    │        │      │臺幣）│
├──┼───┼───┼──┼────┼───┼───┤
│1   │臺灣省│臺灣銀│10  │BE518377│91.07.│3億元 │
│    │合作金│行總行│    │        │15    │      │
│    │庫東三│營業部│    │        │      │      │
│    │重分行│      │    │        │      │      │
├──┼───┼───┼──┼────┼───┼───┤
│2   │中國農│臺灣銀│210-│BB557095│同上  │99,180│
│    │民銀行│行營業│4   │        │      │,000元│
│    │三重分│部    │    │        │      │      │
│    │行    │      │    │        │      │      │
├──┼───┼───┼──┼────┼───┼───┤
│3   │臺灣省│臺灣銀│10-3│BB521872│同上  │820,00│
│    │合作金│行營業│    │        │      │0元   │
│    │庫東三│部    │    │        │      │      │
│    │重分行│      │    │        │      │      │
└──┴───┴───┴──┴────┴───┴───┘
附錄本案論罪科刑法條全文：
刑法第339 條
意圖為自己或第三人不法之所有，以詐術使人將本人或第三人之
物交付者，處五年以下有期徒刑、拘役或科或併科一千元以下罰
金。
以前項方法得財產上不法之利益或使第三人得之者，亦同。
前二項之未遂犯罰之。
